【裁判字號】    89,易,165
【裁判日期】    890816
【裁判案由】    詐欺
【裁判全文】
臺灣宜蘭地方法院刑事判決                          八十九年度易字第一六五號
    公  訴  人  臺灣宜蘭地方法院檢察署檢察官
    被      告  乙○○
右列被告因詐欺案件，經檢察官提起公訴 (八十八年度偵字第四四二一號)，本院判
決如左：
    主  文
乙○○意圖為自己不法之所有，以詐術使人將本人之物交付，處有期徒刑貳月。
    事  實
一、乙○○於八十八年間，因妨害自由案，經判處徒刑四月，緩刑四年，八十九年二
    月二十九日確定。又意圖為自己不法之所有，於民國八十八年八月十六日，到桃
    園縣龜山鄉○○○路甲○○所經營之砂石場，出示其與宜隆營造有限公司（下稱
    宜隆公司）所簽訂之卵石訂購協議書，向甲○○詐稱因工程需要，須購買卵石一
    批（一六四點五立方米），雙方約定每立方米卵石之價格為新台幣（下同）六百
    元，並約定卵石送達後即以現金支付貨款。詎甲○○於同年八月十七日、十八日
    依約將九台車卵石送到台北縣平溪鄉東勢村五號卸貨並交給乙○○收訖後，乙○
    ○向甲○○騙稱其去向老闆拿錢，要甲○○等一下，旋即偷偷離開現場，並於當
    晚至台北縣三峽鎮向宜隆公司領取貨款壹拾壹萬壹仟伍佰貳拾元（乙○○已先領
    取訂金伍萬元，此次再領陸萬壹仟伍佰貳拾元）得手後，逃匿無蹤，甲○○等候
    數小時，不見游員蹤影，始知受騙。
二、案經甲○○訴由台北縣警察局瑞芳分局報告台灣基隆地方法院檢察署檢察官移轉
    台灣宜蘭地方法院偵查起訴。
    理  由
一、訊據被告乙○○坦承出示其與宜隆公司簽訂之訂購協議書，向甲○○購買卵石一
    六四點五立方米，甲○○並依約將貨送到台北縣平溪鄉工地，由其簽收，其並告
    知甲○○在現場等候，其向老闆請款後支付，惟當日並未支付貨款，迄今亦未支
    付等情，惟否認詐欺犯行，辯稱：其向老闆所請款項，不足支付甲○○，次日其
    已向甲○○講，甲○○表示湊足錢再匯給他云云。惟查右揭事實，業據告訴人甲
    ○○指訴綦詳，被告亦坦承甲○○依約於八十八年八月十七日、十八日將九台車
    卵石送到工地，由其簽收，其要甲○○在現場等候，其向老闆請款後支付，惟當
    日其並未返回卸貨現場支付貨款之事實，復有被告簽收卵石之存根聯在卷可參，
    由被告要甲○○在現場等候其向老闆請款後支付一節觀之，足認告訴人供稱係與
    被告約定貨到以現金支付一節為真實，則被告既未依約準備好貨款現金，待甲○
    ○一卸完貨即可付款，且於甲○○卸完貨後，對甲○○騙稱等候一下，竟一去不
    回，足認被告自始即無給付貨款之意圖甚明，其竟仍向甲○○詐稱貨到付現金，
    以騙取甲○○之卵石。又其事後在甲○○以大哥大與其連絡上時，先是約甲○○
    於當日晚上七時在恩主公醫院付款，亦未現蹤，其後又向甲○○表示湊足錢再匯
    給他，惟迄本案辯論終結日，亦未匯款；然其已於案發當晚八時許，向宜隆公司
    老闆彭志雄請領該批卵石所餘貨款壹拾壹萬壹仟伍佰貳拾元（乙○○先前已先收
    訂金伍萬元），業據彭志雄於警訊及偵查中證述明確，復有支出傳票影本在卷足
    參，卻仍將款項移作他用，而未給付甲○○，益證被告自始即無給付甲○○貨款
    之意，甚或因另有欠債，經濟困窘，自始即無給付貨款能力，然其竟仍向甲○○
    購買卵石，並騙稱貨到給付現金，致使甲○○陷於錯誤，而將卵石送至工地交付
    被告簽收，足認被告自始即有為自己不法之所有，向甲○○騙取卵石一批之意圖
    ，其上開辯詞，乃事後飾卸之詞，不足採信。本件事證明確，犯行堪以認定。
二、核被告所為，係犯刑法第三百三十九條第一項之詐欺取財罪。爰審酌被告非初犯
    ，有台灣高等法院檢察署刑案紀錄簡覆表一紙在卷可稽，及其犯罪所用手法、所
    得利益不多及犯罪後否認詐欺且尚未賠償被害人等一切情狀，量處如主文所示之
    刑。
據上論斷，應依刑事訴訟法第二百九十九條第一項前段，刑法第三百三十九條第一項
、罰金罰鍰提高標準條例第一條前段，判決如主文。
本案經檢察官林吉泉到庭執行職務
中    華    民    國      八十九    年      八        月      十六      日
                                臺灣宜蘭地方法院刑事庭
                                        法  官
右正本證明與原本無異
如不服本判決應於送達後十日內向本院提出上訴狀
刑法第三百三十九條第一項


司法院資訊處製作；財團法人民間司法改革基金會備份。
